zh-TW: 藝術/娛樂 > 嗜好和創作藝術 > 樂器 > 打擊樂器 > 手擊樂器 > 牛鈴: 拉丁敲擊牛鈴; 曼波牛鈴; 森巴牛鈴
ru: Искусство и развлечения > Хобби и творчество > Музыкальные инструменты > Ударные инструменты > Ручная перкуссия > Ковбеллы: Латиноамериканские ковбеллы; Ковбеллы для мамбо; Ковбеллы для самбы
hr-HR: Umjetnost i zabava > Hobiji i kreativne umjetnosti > Glazbala > Udaraljke > Ručne udaraljke > Glazbena kravlja zvona: Latino udaraljkaška kravlja zvona; Mambo kravlja zvona; Samba kravlja zvona
pl: Sztuka i rozrywka > Hobby i sztuki piękne > Instrumenty muzyczne > Perkusja > Ręczne instrumenty perkusyjne > Cowbelle: Cowbelle perkusyjne; Dzwonki Mambo Cowbell; Dzwonki Samba Cowbell
pt-PT: Artes e lazer > Passatempos e artes criativas > Instrumentos musicais > Percussão > Percussão acústica > Chocalhos musicais: Chocalhos de percussão latina; Chocalhos de mambo; Chocalhos de samba
de: Kunst & Unterhaltung > Hobby & Kunst > Musikinstrumente > Schlagbohren > Handperkussionsinstrumente > Kuhglocken: Latin-Percussion-Kuhglocken; Mambo-Cowbells; Samba-Cowbells
sv: Konst och underhållning > Hobby och skapande > Musikinstrument > Slagverk > Handhållna slaginstrument > Koskällor för musik: Latinskt slagverk koskällor; Mambo-koskällor; Samba-koskällor
nl: Kunst en entertainment > Hobby's en creatieve vaardigheden > Muziekinstrumenten > Percussie > Handpercussie-instrumenten > Koebellen: Latijnse percussie-koebellen; Mambo-koebellen; Samba-koebellen
ko: 아트/엔터테인먼트 > 취미/예술 > 악기 > 퍼커션 > 손 타악기 > 카우벨: 라틴 타악기 카우벨; 맘보 카우벨; 삼바 카우벨
it: Arte e svago > Hobby e arti creative > Strumenti musicali > A percussione > Percussioni a mano > Campanacci musicali: Campanacci a percussione latina; Mambo Cowbells; Samba Cowbells
vi: Nghệ thuật và giải trí > Sở thích và nghệ thuật sáng tạo > Nhạc cụ > Bộ gõ > Bộ nhạc gõ đánh tay > Mõ thiếc: Chuông bò gõ kiểu Latinh; Chuông bò mambo; Chuông bò samba
tr: Sanat ve Eğlence > Hobiler ve Sanatsal Çalışmalar > Müzik Aletleri > Perküsyon > El Perküsyonu > Müzik İnek Çanları: Latin Perküsyon İnek Çanları; Mambo İnek Çanları; Samba İnek Çanları
fr: Arts et loisirs > Loisirs et arts créatifs > Instruments de musique > Percussions > Percussions à main > Cencerros: Cloches Latin Percussion; Cloches mambo; Cloches samba
ja: 芸術・エンターテイメント > 趣味・コレクション > 楽器 > パーカッション > ハンドパーカッション > カウベル: ラテンパーカッション カウベル; マンボ カウベル; サンバ カウベル
el: Τέχνες & Ψυχαγωγία > Χόμπι & Δημιουργικές Τέχνες > Μουσικά όργανα > Κρουστά όργανα > Κρουστά χειρός > Κουδούνες: Κουδούνες λάτιν για κρουστά όργανα; Κουδούνες Mambo; Κουδούνες Samba
sl-SI: Kultura in zabava > Hobiji in ustvarjalne umetnosti > Glasbila > Tolkala > Ročna tolkala > Kravji zvonci: Kravji zvonci Latin Percussion; Kravji zvonci za mambo; Kravji zvonci za sambo
ro-RO: Artă și divertisment > Hobby-uri și artă > Instrumente muzicale > Percuție > Percuție manuală > Clopot cowbell: Clopot cowbell percuție latină; Clopot cowbell mambo; Clopot cowbell samba
bg-BG: Изкуства и развлечения > Хобита и творчески изкуства > Музикални инструменти > Перкусии > Ръчни перкусии > Пастирски звънци: Латиноамерикански звънци; Мамбо звънци; Самба звънци
en: Arts & Entertainment > Hobbies & Creative Arts > Musical Instruments > Percussion > Hand Percussion > Musical Cowbells: Latin Percussion Cowbells; Mambo Cowbells; Samba Cowbells
hu: Művészet és szórakoztatás > Hobbik és kreatív művészet > Hangszerek > Ütőhangszerek > Kézi ütőhangszerek > Zenés tehénharangok: Latin ütős tehénharangok; Mambó tehénharangok; Szamba Cowbells
nb: Kunst og underholdning > Hobby og kreativitet > Musikkinstrumenter > Perkusjon > Håndperkusjon > Musikalske kubjeller: Kubjeller for latinsk perkusjon; Mambo-kubjeller; Samba-kubjeller
cs: Umění a zábava > Hobby, hudba a výtvarné umění > Hudební nástroje > Bicí nástroje > Ruční perkuse > Kravské zvonce: Kravské zvonce pro latinskou hudbu; Kravské zvonce mambo; Kravské zvonce samba
zh-CN: 艺术与娱乐 > 爱好/艺术创作 > 乐器 > 打击乐器 > 手动打击乐器 > 牛铃: 拉丁打击乐牛铃; 曼波牛铃; 桑巴牛铃
es: Arte y ocio > Hobbies y artes creativas > Instrumentos musicales > Instrumentos de percusión > Percusión de mano > Cencerros: Cencerros de percusión latina; Cencerros de mambo; Cencerros de samba
lt-LT: Menai ir pramogos > Hobiai ir menai > Muzikos instrumentai > Mušamieji > Rankiniai mušamieji instrumentai > Muzikiniai piemenų varpeliai: Lotyniški piemenų varpeliai; Mambos piemenų varpeliai; Sambos piemenų varpeliai
th: ศิลปะและความบันเทิง > งานอดิเรกและศิลปะสร้างสรรค์ > เครื่องดนตรี > การเจาะแบบกระแทก > เครื่องเคาะจังหวะด้วยมือ > คาวเบล: คาวเบลเคาะแบบลาติน; แมมโบคาวเบล; แซมบ้าคาวเบล
pt-BR: Artes e entretenimento > Hobbies e artes > Instrumentos musicais > Percussão > Instrumentos de percussão de mão > Sinos: Sinos de percussão latina; Sinos de mambo; Sinos de samba
fi: Taide ja viihde > Harrastukset ja taiteet > Soittimet > Perkussiot > Käsiperkussiot > Lehmänkellot: Latinoperkussion lehmänkellot; Mambon lehmänkellot; Samban lehmänkellot
da: Kunst og underholdning > Hobby og håndarbejde > Musikinstrumenter > Perkussion > Håndpercussion > Koklokker: Latin percussionkoklokker; Mambo-koklokker; Samba-koklokker
sk-SK: Umenie a zábava > Záľuby a tvorivé dielne > Hudobné nástroje > Perkusie > Ručné perkusie > Cowbell: Latinský perkusný nástroj Cowbell; Mambo perkusný nástroj Cowbell; Samba perkusný nástroj Cowbell